

FORMATION

Sep 2020 - juin 2022: Mastère Professionnel en Services et Sécurité des Réseaux, Institut Supérieur d'Informatique et des Techniques de Communication-Sousse.

Sep 2017 - juin 2020 : Licence Appliqué en Technologie De L'information Et Télécommunication, Institut Supérieure Du Mathématiques Appliques Et De L'informatique Du Kairouan (ISMAI)

Sep 2016 - Juin 2017 : Baccalauréat En Sciences De L'informatique, Lycée Secondaire Sahline

COMPÉTENCES

- Frameworks / Bibliothèques: React JS, Angular, SpringBoot, HTML, CSS
- Langages de programmation : Java, JavaScript, C, C++, PHP
- Environnement: SuperPutty, MongoDB, WINSCP, Eclipse, Netbeans, Android Studio, Wireshark, WindevDesktop, WindevMobile
- Simulateur: CiscoPacket tracer
- Base des données : Oracle, MySQL, MongoDB
- Virtualisation: VM VirtualBox, VMware Workstation, VSphere client OVHCLOUD
- Système d'exploitation : Windows, Linux, Ubuntu, Fedora, Centos7
- Sécurité: Administration Systèmes, GPG/PGP, OpenSSL, ACL
- Containérisation : Docker-Compose, Ansible

PROJETS

- -Application Web: Portfolio (ReacttJS)
- -Apllication web : Application de recherche de livres avec API de recherche de bibliothèque ouverte utilisant React JS
- -ApplicationWeb: Mise en place d'une application web sécurisée des Gestions des Ressources humaines (Angular+SpringBoot)
- -ApplicationWebMobile +Application desktop: Conception et Développement d'une Application de gestion automatique de dérangements (WindevMobile, WindevDesktop)
- Mise en place et configuration d'un proxy Squid
- -Double Authentification NGINX

CERTIFICATIONS

Base de données Oracle CCNA1, CCNA2, CCNA3, CCNA4

LANGUES

Arable: langue maternelle Française: Lue, écrit et parlé Anglais: Lue, écrit et parlé

AICHA AMRI | Développeuse ReactJS

Sahline, Monastir

in aicha-amri

🔼 aycha01

PROFIL

Je suis développeuse ReactJS avec une passion pour la création d'applications web dynamiques et interactives. Mon parcours académique et professionnel m'a permis d'acquérir une expertise approfondie dans le développement front-end, en particulier avec ReactJS. Je maîtrise les concepts comme les composants, le state management, les hooks, et les interactions avec des API. Mon objectif est de continuer à développer mes compétences techniques, tout en contribuant à la création de solutions innovantes dans des équipes dynamiques. Je suis motivée à poursuivre mon apprentissage et à trouver un poste épanouissant dans le développement web

EXPÉRIENCE PROFESSIONNELLE

Ingénieure infrastructure cybersécurité, Janv 2023 – Oct 2023, Fanvoice-Monastir

- Conception et Architecture
- Installation et Configuration
- Surveillance et Maintenance
- Sécurité de l'Infrastructure
- Gestion des Ressources
- Collaboration et Support

Enseignante vacataire Oct 2022 – Sep 2023, Institut Maghrébin des Sciences Economiques et de **Technologie IMSET SOUSSE**

- Concevoir les notions de base (architectures (OSI, TCP/IP), les types de réseau, etc.)
- Cybersécurité
- Assister l'administration d'un réseau informatique
- Installation d'un réseau informatique
- Configuration d'un réseau informatique
- Sécurité informatique et les mesures de sécurité (cryptage, pare-feu, etc.)
- Administration de base de données et Développement Web (Windev27)
- Gestion des comptes utilisateurs
- Gestion de système d'exploitation réseau
- Gestion de l'Active Directory
- Maintenance de serveurs informatiques
- Encadrement des projets de PFE
 - Conception et développement d'une application web pour les techniques d'arrêt 0
 - Audit et sécurité d'un réseau d'entreprise local
 - Amélioration de la gestion des interruptions du signal mobile chez Tunisie Télécom

Enseignante vacataire Oct 2022 - Déc 2022, Institut Supérieure De L'informatique Et De Technologie de Communication de Hammam Sousse (ISITCOM)

Machine Learning:

- Nettoyage des données avec Python et Pandas
- Analyse de régression non linéaire
- Régression logistique
- Algorithmes (Apprentissage supervisé, Apprentissage non supervisé, Sélection et évaluation de modèles)

Stage Fin d'étude Mastère, Février 2022- Mai 2022, Educanet Sousse

ApplicationWeb: Mise en place d'une application web sécurisée des Gestions des Ressources humaines (Angular+SpringBoot)

Stage Fin d'étude Licence, Février 2020- Juin 2020, Tunisie Telecom-Sousse

- Mise en Place des solutions concernant câblages, boite de serveur
- Amélioration au niveau du réseau.
- Préparation de dérangement.
- Mise à jour du site web.
- Diagnostic de l'état actuel de réseau.

Stage d'été, 01-Juin-2019 | 30-Juil- 2019, Leoni Messaadine Sousse

- Amélioration des conditions de travail.
- Amélioration de performances de réseaux, câblages.
- Correction des pannes dans le réseau.

VIE ASSOCIATIVE

Membre à la nuit de l'info organisée par L'ISITCOM (dec.2021)